# 商誉账面值确认等问题

提问人：ybycpv 时间：2020-02-29 08:05:22
请教陈版主，
1 、 2017 年收购方收购了被收购方100%的股权并确认了初始商誉， 2018 年经过商誉减值测试后，商誉减值了，在对2019 年进行商誉减值测试时，识别和界定的 2019 年 12 月 31 日的商誉相关资产组里的商誉的账面值是按原值计还是按减值后的净值计呢？理由是什么呢？如果不是100%的并购，是否有区别呢？
2 、A公司是上市公司，控制了B公司，后来B公司收购了C公司，现在是做B公司合并报表层面的商誉减值测试，但现在B公司管理层提供的未来预测，包含了A公司带给C公司的业务和A公司管理人员被派去管理C公司管理等协同带来的收益，是否未来预测不需要考虑由A公司带来的协同呢？因为现在是对B公司合并层面进行商誉减值测试，B公司合并报表层面是不包含A公司的上述业务渠道和管理人力的，准则规定预测基础必须与B合并报表口径一致，所以不能这样预测呢？
3 、 2020 年 1 月 1 日及之后发生的疫情情况（报道人传人，封城）属于非调整事项，是否在对 2019 年度商誉减值测试时，企业管理层对未来的预测不需要考虑上述疫情影响，而仅需考虑 2019 年 12 月 31 日存在的疫情情况（如非人传人，无大爆发，可控）的影响呢？
（ 1 ）如果不需要考虑 2020 年 1 月 1 日及之后发生的疫情情况，而现实中，企业一定要考虑，该怎么处理呢？
（ 2 ）如果不需要考虑 2020 年 1 月 1 日及之后发生的疫情情况，企业提供的预测也没有考虑该疫情情况影响的话，是否在以 2019 年 12 月 31 日为测试日不考虑疫情影响做一次商誉减值测试后，再以 2020 年 1 月 31 日为测试日考虑疫情影响再做一次商誉减值测试评估呢？但由于疫情事项不是长期存在的减值迹象，是非正常偶然发生的，考虑商誉减值不能转回，是否有必要以 2020 年 1 月 31 日为测试日做商誉减值测试呢？
谢谢陈版主！

回答人：chenyiwei
1 、资产组账面价值应扣减前期已计提的商誉减值准备。如果不是 100 ％收购，则按与以前年度相同的做法，模拟回复归属少数股东的商誉，增加资产组账面价值。
2 、B合并报表层面的商誉可收回金额测算，可以包含A公司带给C公司的业务和A公司管理人员被派去管理C公司管理等协同带来的收益，相应地资产组账面价值增加。前提是这部分不能单独算作一个资产组，只能并入C原有的资产组。
3 、在对 2019 年度商誉减值测试时，企业管理层对未来的预测不需要考虑上述疫情影响，而仅需考虑 2019 年 12 月 31日存在的疫情情况。疫情的影响作为资产负债表日后非调整事项予以披露。在 2020 年一季度季报时需考虑额外进行一次减值测试。如果认为疫情的影响是短期的，则对未来现金流量现值的影响有限。